<!DOCTYPE html PUBLIC "-//W3C//DTD XHTML 1.0 Transitional//EN" "http://www.w3.org/TR/xhtml1/DTD/xhtml1-transitional.dtd">
<html xmlns="http://www.w3.org/1999/xhtml">
<head>
	<meta http-equiv="Content-Type" content="text/html; charset=iso-8859-1" />
	<title>Ymmärrä suomea</title>
	<style type="text/css" media="all">@import "css/styles.css";</style>
	<script type="text/javascript" src="swfobject.js"></script>
</head>
<body class="font-medium">
	<div id="main-wrapper">
		<div id="topbar"></div>
		<div id="main-menu">
			<table cellspacing="0" cellpadding="0" border="0" class="add-links"><tr>
				<td class="item"><img class="raquo" src="i/raquo.gif" alt="" height="7" width="4" /><a href="/ymmarra/index.php?moduli=sanakirja">Sanakirja</a></td>
				<td class="item"><img class="raquo" src="i/raquo.gif" alt="" height="7" width="4" /><a href="/ymmarra/index.php?moduli=verbit">Verbiluettelo</a></td>
				<td class="item"><img class="raquo" src="i/raquo.gif" alt="" height="7" width="4" /><a href="/ymmarra/index.php?moduli=kielioppi">Kielioppi</a></td>
			</tr></table>
			<table cellspacing="0" cellpadding="0" border="0"><tr>
				<td class="item"><img class="raquo" src="i/raquo.gif" alt="" height="7" width="4" /><a href="/ymmarra/index.php">Etusivu</a></td>
				<td class="item"><img class="raquo" src="i/raquo.gif" alt="" height="7" width="4" /><a href="/ymmarra/index.php?moduli=tekstit">Lukutekstit</a></td>
			</tr></table>
		</div>
		<div id="content">
			<table cellspacing="0" cellpadding="0" border="0" id="content-wrapper"><tr>
				<td>
					<div id="left-menu">
												<div class="header-verb"><span>Verbit</span></div>
						<div class="menu">
								<div class="init"><a href="/ymmarra/index.php?moduli=verbit&kirjain=a">A</a></div>
								<div class="init"><a href="/ymmarra/index.php?moduli=verbit&kirjain=e">E</a></div>
								<div class="init"><a href="/ymmarra/index.php?moduli=verbit&kirjain=h">H</a></div>
								<div class="init"><a href="/ymmarra/index.php?moduli=verbit&kirjain=i">I</a></div>
								<div class="init"><a href="/ymmarra/index.php?moduli=verbit&kirjain=j">J</a></div>
								<div class="init"><a href="/ymmarra/index.php?moduli=verbit&kirjain=k">K</a></div>
								<div class="init"><a href="/ymmarra/index.php?moduli=verbit&kirjain=l">L</a></div>
								<div class="init"><a href="/ymmarra/index.php?moduli=verbit&kirjain=m">M</a></div>
								<div class="init"><a href="/ymmarra/index.php?moduli=verbit&kirjain=n">N</a></div>
								<div class="init"><a href="/ymmarra/index.php?moduli=verbit&kirjain=o">O</a></div>
								<div class="init"><a href="/ymmarra/index.php?moduli=verbit&kirjain=p">P</a></div>
								<div class="init"><a href="/ymmarra/index.php?moduli=verbit&kirjain=r">R</a></div>
								<div class="init"><a href="/ymmarra/index.php?moduli=verbit&kirjain=s">S</a></div>
								<div class="init"><a href="/ymmarra/index.php?moduli=verbit&kirjain=t">T</a></div>
								<div class="init"><a href="/ymmarra/index.php?moduli=verbit&kirjain=u">U</a></div>
								<div class="init"><a href="/ymmarra/index.php?moduli=verbit&kirjain=v">V</a></div>
								<div class="init"><a href="/ymmarra/index.php?moduli=verbit&kirjain=y">Y</a></div>
								<div class="init"><a href="/ymmarra/index.php?moduli=verbit&kirjain=Ä">Ä</a></div>
						</div>					</div>
				</td>
				<td>
					<div id="main-content">
						<div id="path">
							<a href=".">Etusivu</a> &gt; <a href="/ymmarra/index.php?moduli=verbit&kirjain=I">I</a>						</div>
													<h1>IRROTTAA</h1>
						<table cellspacing="0" cellpadding="0" border="0">
							<tr>
								<td colspan="2" style="padding-bottom:10px;"><strong>Aktiivin indikatiivi</strong></td>
							</tr>
							<tr>
								<td><pre>PREESENS                   
minä     irrotan           
sinä     irrotat           
hän      irrottaa          
me       irrotamme         
te       irrotatte         
he       irrottavat        

PASSIIVI
         irrotetaan        

IMPERFEKTI                 
         irrotin           
         irrotit           
         irrotti           
         irrotimme         
         irrotitte         
         irrottivat        

PASSIIVI
         irrotettiin       

PERFEKTI
olen     irrottanut        
olet     irrottanut        
on       irrottanut        
olemme   irrottaneet       
olette   irrottaneet       
ovat     irrottaneet       

PASSIIVI
on       irrotettu         

PLUSKVAMPERFEKTI

olin     irrottanut        
olit     irrottanut        
oli      irrottanut        
olimme   irrottaneet       
olitte   irrottaneet       
olivat   irrottaneet       

PASSIIVI
oli      irrotettu         
</pre></td>
								<td>&nbsp;&nbsp;&nbsp;</td>
								<td><pre>  KIELTOMUOTO 
  en        irrota   
  et        irrota      
  ei        irrota       
  emme      irrota   
  ette      irrota        
  eivät     irrota


  ei        irroteta

   
  en        irrottanut
  et        irrottanut
  ei        irrottanut
  emme      irrottaneet
  ette      irrottaneet
  eivät     irrottaneet


  ei        irrotettu


  en    ole irrottanut
  et    ole irrottanut
  ei    ole irrottanut
  emme  ole irrottaneet
  ette  ole irrottaneet
  eivät ole irrottaneet


  ei    ole irrotettu



  en    ollut  irrottanut
  et    ollut  irrottanut
  ei    ollut  irrottanut
  emme  olleet irrottaneet
  ette  olleet irrottaneet
  eivät olleet irrottaneet


  ei    ollut  irrotettu
</pre></td>
							</tr>
						</table>
						<table cellspacing="0" cellpadding="0" border="0">
							<tr>
								<td colspan="2" style="padding-bottom:10px;"><strong>Aktiivin konditionaali</strong></td>
							</tr>
							<tr>
								<td><pre>PREESENS
minä     irrottaisin       
sinä     irrottaisit       
hän      irrottaisi        
me       irrottaisimme     
te       irrottaisitte     
he       irrottaisivat     

PASSIIVI
         irrotettaisiin    

PERFEKTI
olisin   irrottanut        
olisit   irrottanut        
olisi    irrottanut        
olisimme irrottaneet       
olisitte irrottaneet       
olisivat irrottaneet       

PASSIIVI
olisi    irrotettu         
</pre></td>
								<td>&nbsp;&nbsp;&nbsp;</td>
								<td><pre> 
  en        irrottaisi
  et        irrottaisi
  ei        irrottaisi
  emme      irrottaisi
  ette      irrottaisi
  eivät     irrottaisi


  ei        irrotettaisi


  en    olisi  irrottanut
  et    olisi  irrottanut
  ei    olisi  irrottanut
  emme  olisi  irrottaneet
  ette  olisi  irrottaneet
  eivät olisi  irrottaneet


  ei    olisi  irrotettu
</pre></td>
							</tr>
						</table>
						<table cellspacing="0" cellpadding="0" border="0">
							<tr>
								<td colspan="2" style="padding-bottom:10px;"><strong>Aktiivin potentiaali</strong></td>
							</tr>
							<tr>
								<td><pre>PREESENS
minä     irrottanen        
sinä     irrottanet        
hän      irrottanee        
me       irrottanemme      
te       irrottanette      
he       irrottanevat      

PASSIIVI
         irrotettaneen     

PERFEKTI
lienen   irrottanut        
lienet   irrottanut        
lienee   irrottanut        
lienemme irrottaneet       
lienette irrottaneet       
lienevät irrottaneet       

PASSIIVI
lienee   irrotettu         
</pre></td>
								<td>&nbsp;&nbsp;&nbsp;</td>
								<td><pre> 
  en        irrottane
  et        irrottane
  ei        irrottane
  emme      irrottane
  ette      irrottane
  eivät     irrottane


  ei        irrotettane


  en    liene  irrottanut
  et    liene  irrottanut
  ei    liene  irrottanut
  emme  liene  irrottaneet
  ette  liene  irrottaneet
  eivät liene  irrottaneet


  ei    liene  irrotettu
</pre></td>
							</tr>
						</table>
						<table cellspacing="0" cellpadding="0" border="0">
							<tr>
								<td colspan="2" style="padding-bottom:10px;"><strong>Aktiivin imperatiivi</strong></td>
							</tr>
							<tr>
								<td><pre>PREESENS

(sinä)   irrota            
(hän)    irrottakoon       
(me)     irrottakaamme     
(te)     irrottakaa        
(he)     irrottakoot       

PASSIIVI
         irrotettakoon     

PERFEKTI

ole      irrottanut        
olkoon   irrottanut        
olkaamme irrottaneet       
olkaa    irrottaneet       
olkoot   irrottaneet       

PASSIIVI

olkoon   irrotettu         
</pre></td>
								<td>&nbsp;&nbsp;&nbsp;</td>
								<td><pre> 

  älä       irrota   
  älköön    irrottako
  älkäämme  irrottako
  älkää     irrottako
  älkööt    irrottako


  älköön    irrotettako



  älä      ole  irrottanut
  älköön   olko irrottanut
  älkäämme olko irrottaneet
  älkää    olko irrottaneet
  älkööt   olko irrottaneet



  älköön   olko irrotettu
</pre></td>
							</tr>
						</table>
						<table cellspacing="0" cellpadding="0" border="0">
							<tr>
								<td colspan="2" style="padding-bottom:10px;"><strong>Verbin nominaalimuodot</strong></td>
							</tr>
							<tr>
								<td><pre>I INFINITIIVI              

Lyhyempi muoto:            
         irrottaa          

Pitempi muoto:             
         irrottaakseni     
         irrottaaksesi
         irrottaakseen
         irrottaaksemme
         irrottaaksenne
         irrottaakseen

III  INFINITIIVI           

inessiivi    irrottamassa  
elatiivi     irrottamasta  
illatiivi    irrottamaan   
adessiivi    irrottamalla
abessiivi    irrottamatta  
instruktiivi irrottaman    
                           
Passiivi
instruktiivi irrotettaman  
                           
                           
</pre></td>
								<td>&nbsp;&nbsp;&nbsp;</td>
								<td><pre>  II INFINITIIVI

  inessiivi     irrottaessa
  instruktiivi  irrottaen

  Passiivi
  inessiivi     irrotettaessa






  IV INFINITIIVI

  nominatiivi   irrottaminen
  partitiivi    irrottamista
      

  I PARTISIIPPI
  aktiivi       irrottava  
  passiivi      irrotettava

  II PARTISIIPPI
  aktiivi       irrottanut
  passiivi      irrotettu
</pre></td>
							</tr>
						</table>

					</div>
				</td>
			</tr></table>		</div>
		<div id="footer"><a href="http://www.oph.fi/"><img src="i/oph_logo_ymmarrasuomea.gif" width="157" height="35" alt="OPH" /></a></div>
	</div>
</body>
</html>
